臺灣板橋地方法院刑事判決　　　　　　 100年度交訴字第12號
公　訴　人　臺灣板橋地方法院檢察署檢察官
被　　　告　徐瑋嶸
上列被告因過失致死案件，經檢察官提起公訴（99年度偵字第28
767 號、100 年度偵字第579 號），本院依簡式審判程序判決如
下：
    主  文
徐瑋嶸從事業務之人，因業務上之過失致人於死，處有期徒刑柒
月。緩刑貳年，並應於民國一百年三月三十一日前，向李正安、
李宜蓉、李宛霖與李官運支付共新臺幣肆拾伍萬元之賠償。
    事  實
一、徐瑋嶸係職業小貨車司機，為從事業務之人，於民國99年6
    月30日10時7分許，駕駛車牌號碼0121-EH號自用小貨車，沿
    臺北縣中和市（現改制為新北市中和區○○○路往民安街方
    向行駛，途經該路段268 巷口欲左轉時，理應注意汽車行駛
    至交岔路口，左轉彎時，應距交岔路口30公尺前顯示方向燈
    或手勢，換入內側車道或左轉車道，行至交岔路口中心處左
    轉，並不得占用來車道搶先左轉，而依當時天候晴、日間自
    然光線、柏油路面、乾燥無缺陷、無障礙物、視距良好等情
    況，並無不能注意之情事，竟疏於注意，行經無號誌交岔路
    口，搶先左轉行駛並撞及對向駛來之張租碩騎乘之腳踏車，
    致張租碩人身倒地而受有頭部外傷、中樞神經損傷之傷害，
    並導致多器官衰竭而死亡。徐瑋嶸肇事後留在現場，在有偵
    查犯罪職權之公務員知悉其犯行前，即向前來處理之臺北縣
    （現改制為新北市）政府警察局中和二分局員警自承上情並
    接受裁判。
二、案經臺灣板橋地方法院檢察署檢察官簽分偵辦及李正安、李
    宜蓉訴由新北市政府警察局中和第二分局移送臺灣板橋地方
    法院檢察署檢察官偵查後起訴。
    理  由
一、本件被告徐瑋嶸所犯係死刑、無期徒刑、最輕本刑為三年以
    上有期徒刑以外之罪，其於準備程序中就被訴事實為有罪之
    陳述，經本院告知簡式審判程序之旨，並聽取公訴人、被告
    之意見後，經本院合議庭依刑事訴訟法第273 條之1 第1項
    規定裁定由受命法官獨任進行簡式審判程序，合先敘明。
二、上開犯罪事實，業據被告警詢、偵查於本院審理時均坦乘不
    諱，復據證人即告訴人李正安（被害人張租碩之夫）、李宜
    蓉（被害人張租碩之女）於警詢及偵查中之指訴明確，並有
    道路交通事故調查報告表( 一) 、( 二) 、現場及車損照片
    12張在卷可參，而被告確因本件車禍死亡之事實，另經臺灣
    板橋地方法院檢察署檢察官率同法醫師相驗明確，製有相驗
    筆錄、相驗屍體證明書、檢驗報告書各1 份在卷供憑，足認
    被告之自白與事實相符。按汽車行駛至交岔路口，其左轉彎
    時，應距交岔路口30公尺前顯示方向燈或手勢，換入內側車
    道或左轉車道，行至交岔路口中心處左轉，並不得占用來車
    道搶先左轉，道路交通安全規則第102 條第5 款定有明文，
    而當時天候晴、日間自然光線、柏油路面、乾燥無缺陷、無
    障礙物、視距良好等情況，復據前揭道路交通事故調查報告
    表( 一) 記載綦詳，依被告之智識程度，自無不能注意之情
    事，然其竟疏未注意，並無不能注意之情事，竟疏於注意，
    行經無號誌交岔路口，搶先左轉行駛並因而撞及對向駛來之
    張租碩騎乘之腳踏車，其駕駛行為自有過失，且其過失行為
    與被害人之死亡結果間具有相當因果關係，均甚明確，本案
    經檢察官送請臺北縣區車輛行車事故鑑定委員會鑑定，亦同
    此結論，另有上開委員會99年12月27日北縣鑑字第09951816
    31號函暨檢送之鑑定意見書1 份在卷可參。綜上所述，本案
    事證明確，被告犯行堪予認定，應依法論科。
三、按刑法上所謂業務，係指個人基於其社會地位繼續反覆所執
    行之事務。次按汽車駕駛人之駕駛工作，乃隨時可致他人身
    體生命於危險之行為，並係具有將該行為繼續，反覆行使之
    地位之人。因此應有經常注意俾免他人於危險之特別注意義
    務（最高法院71年台上字第1550號、75年台上字第1685號判
    例可資參照）。查被告於溫師傅食品有限公司擔任司機，平
    日以駕駛自用小貨車送貨為業乙節，業據被告於供承在卷，
    是核被告所為，係犯刑法第276 條第2 項之業務過失致人於
    死罪。被告在車禍發生後留在現場，且在有偵查犯罪職權之
    公務員知悉其犯行前，即向前來處理之新北市政府警察局中
    和第二分局員警承認肇事乙節，業據被告自承在卷，並有中
    和第二分局道路交通事故肇事人自首情形紀錄表1 份在卷可
    考，是以被告合於自首要件，爰依刑法第62條前段自首之規
    定減輕其刑。爰審酌被告貿然搶先左轉行駛，駕駛態度實有
    輕忽，惟被告復已與被害人家屬達成民事和解，有調解筆錄
    1 份在卷可佐，暨被告之智識程度、犯罪之動機、目的、所
    生危害等一切情狀，量處如主文所示之刑。末查，被告前未
    曾因故意犯罪而受有期徒刑以上刑之宣告，有臺灣高等法院
    被告前案紀錄表1 份在卷可考，其因一時輕忽致罹刑典，惟
    已坦承犯錯，堪認經此偵審程序之教訓，當能知所警惕，信
    無再犯之虞，並與告訴人李正安、李宜蓉及被害人家屬李宛
    霖、李官運達成和解，被告同意支付告訴人及被害人家屬共
    新臺幣（下同）45萬元，給付方式為：被告應於100 年2 月
    28日前給付20萬元，另於100 年3 月31日前給付25萬元，有
    調解筆錄1 份在卷可查，被告願賠償告訴人及被害人家屬損
    害，深具悔意，信經此刑之宣告後，應知警惕而無再犯之虞
    ，本院因認暫不執行其刑為當，予以宣告緩刑2 年，用啟自
    新，並依刑法第74條第2 項第3 款之規定，命被告依照上開
    和解條件履行。
據上論斷，應依刑事訴訟法第273 條之1 第1 項、第299 條第1
項前段，刑法第276 條第2 項、第62條前段、第74條第1 項第1
款、第2 項第3款，刑法施行法第1條之1，判決如主文。
本案經檢察官張瑞玲到庭執行職務。
中    華    民    國    100    年    3    月    4     日
                  交通法庭  法  官  魏俊明
上列正本證明與原本無異。
如不服本判決，應於判決送達後10日內敘明上訴理由，向本院提
出上訴狀 (應附繕本) ，上訴於臺灣高等法院。其未敘述上訴理
由者，應於上訴期間屆滿後20日內向本院補提理由書「切勿逕送
上級法院」。
                            書記官  陳香君
中    華    民    國   100    年    3     月    4     日
附錄本案論罪科刑所引法條
刑法第276條
因過失致人於死者，處二年以下有期徒刑、拘役或二千元以下罰
金。
從事業務之人，因業務上之過失犯前項之罪者，處五年以下有期
徒刑或拘役，得併科三千元以下罰金。